【裁判字號】    97,訴,443
【裁判日期】    970227
【裁判案由】    違反毒品危害防制條例
【裁判全文】
臺灣彰化地方法院刑事判決               97年度訴字第443號
公  訴  人  臺灣彰化地方法院檢察署檢察官
被      告  甲○○
上列被告因違反毒品危害防制條例案件，經檢察官提起公訴（97
年度毒偵字第168號），本院依簡式審判程序判決如下：
    主  文
甲○○施用第一級毒品，累犯，處有期徒刑玖月。
    事  實
一、甲○○前於民國86年間，因違反肅清煙毒條例案件，經本院
    以86年度訴字第1076號判決判處有期徒刑3年2月確定；又因
    恐嚇、違反槍砲彈藥刀械管制條例、毀棄損壞、妨害自由、
    恐嚇等案件，經本院以87年度訴字第79號判決各判處有期徒
    刑1年、8月、3月、8月、3月，應執行有期徒刑2年5月確定
    ，上開案件嗣經合併定應執行刑為有期徒刑5年6月確定，入
    監服刑後，於89年8月7縮短刑期假釋出監付保護管束，復於
    91年間，因竊盜案件，經本院以91年度易字第503號判決判
    處有期徒刑6月確定，並與上開假釋經撤銷所餘之殘刑2年7
    月23日接續執行，於95年10月26日縮刑期滿執行完畢。另其
    曾因施用毒品案件，經本院以91年度毒聲字第2177號裁定送
    勒戒處所施以觀察、勒戒後，認有繼續施用毒品之傾向，再
    經本院以91年度毒聲字第2938號裁定令入戒治處所施以強制
    戒治，於92年11月25日強制戒治執行完畢釋放，並由臺灣彰
    化地方法院檢察署檢察官以92年度戒毒偵字第648號為不起
    訴處分確定。詎其仍不知悔改，於前揭強制戒治執行完畢釋
    放後5年內，復基於施用第一級毒品海洛因之犯意，於96年1
    1月24日22時許，在其位於彰化縣社頭鄉○○村○○路○段56
    2號住處，以針筒注射方式，施用第一級毒品海洛因1次。嗣
    於96年11月25日9時20分許，因另案在彰化縣埔心鄉○○路
    段旁為警緝獲，經其同意採集其尿液送驗，結果呈嗎啡陽性
    反應，而悉上情。
二、案經彰化縣警察局田中分局報告臺灣彰化地方法院檢察署檢
    察官偵查起訴。
    理  由
一、本案被告甲○○所犯係死刑、無期徒刑、最輕本刑為3年以
    上有期徒刑以外之罪，其於準備程序就前揭被訴事實為有罪
    之陳述，經受命法官告知簡式審判程序之旨，並聽取其與公
    訴人之意見後，本院認無不得或不宜改依簡式審判程序進行
    之處，爰依刑事訴訟法第273條之1第1項、第284條之1，裁
    定本案由受命法官獨任進行簡式審判程序，合先敘明。
二、訊據被告甲○○對於上開事實坦承不諱，且其於96年11月25
    日為警採集之尿液，經送驗結果，確呈嗎啡陽性反應，有彰
    化縣警察局田中分局委託檢驗尿液代號與真實姓名對照認證
    單1紙及詮昕科技股份有限公司出具之濫用藥物尿液檢驗報
    告1紙在卷可稽，足徵被告之任意性自白與事實相符，堪予
    採信。又被告前因施用毒品案件，經本院以91年度毒聲字第
    2177號裁定送勒戒處所施以觀察、勒戒後，認有繼續施用毒
    品之傾向，再經本院以91年度毒聲字第2938號裁定令入戒治
    處所施以強制戒治，於92年11月25日強制戒治執行完畢釋放
    ，並由臺灣彰化地方法院檢察署檢察官以92年度戒毒偵字第
    648號為不起訴書處分確定等情，有臺灣高等法院被告前案
    紀錄表、臺灣彰化地方法院檢察署刑案資料查註紀錄表各1
    份在卷可參，本案事證明確，被告於強制戒治執行完畢釋放
    後，5年內再犯本件施用第一級毒品之犯行，洵堪認定，應
    予依法論科。
三、查海洛因係毒品危害防制條例所定之第一級毒品，不得非法
    持有、施用。核被告甲○○所為，係犯毒品危害防制條例第
    10條第1項之施用第一級毒品罪。其為供施用毒品海洛因而
    持有之低度行為，為其施用之高度行為所吸收，不另論罪。
    又被告有如事實欄所述前科及執行紀錄，有臺灣彰化地方法
    院檢察署刑案資料查註紀錄表、臺灣高等法院被告前案紀錄
    表各1份在卷可考，其於5年以內故意再犯本件有期徒刑以上
    之罪，為累犯，應依刑法第47條第1項之規定加重其刑。爰
    審酌被告素行不佳，其曾因施用毒品經強制戒治及刑之執行
    後，猶未能深切體認毒品危害己身之鉅，及早謀求脫離毒害
    之道，反而於出監後伺機再犯，未見有何收斂、警惕之意，
    無視於毒品對於自身健康之戕害及國家對於杜絕毒品犯罪之
    禁令，自有使其接受相當時期監禁以敦化性情之必要，惟念
    及被告於本院尚知坦承犯行，已有悔意，且施用毒品固戕害
    個人健康至深，然就他人權益之侵害仍屬有限，及其犯罪目
    的、手段、生活狀況等一切情狀，量處如主文所示之刑，以
    示懲儆。
據上論斷，應依刑事訴訟法第273條之1第1項、第299條第1項前
段，毒品危害防制條例第10條第1項，刑法第11條前段、第47條
第1項，判決如主文。
本案經檢察官莊佳瑋到庭執行職務。
中    華    民    國    97    年    2     月    27    日
                  刑事第二庭          法  官  尚安雅
以上正本證明與原本無異。
如不服本判決，應於判決送達後10日內，向本院提出上訴書狀，
上訴書狀應「敘述具體上訴理由」，並按他造當事人之人數附繕
本。「切勿逕送上級法院」。
中    華    民    國    97    年    3     月     4    日
                                      書記官  陳佳宏
附錄本案論罪科刑法條全文：
毒品危害防制條例第10條
施用第一級毒品者，處 6 月以上 5 年以下有期徒刑。
施用第二級毒品者，處 3 年以下有期徒刑。


司法院資訊處製作；財團法人民間司法改革基金會備份。
